【裁判字號】    90,易,173
【裁判日期】    900514
【裁判案由】    毒品危害防制條例
【裁判全文】
臺灣苗栗地方法院刑事判決                            九十年度易字第一七三號
    公  訴  人  臺灣苗栗地方法院檢察署檢察官
    被      告  甲○○
右列被告因違反毒品危害防制條例案件，經檢察官聲請簡易判決處刑（八十九年度毒
偵字第二二五一號、第二三三四）暨同署移送併案審理（八十九年度毒偵字第二四一
七號），本院認不宜以簡易判決處刑，改依通常程序審理，判決如左：
    主  文
甲○○連續施用第二級毒品，累犯，處有期徒刑捌月。
    事  實
一、甲○○前於民國八十八年間，因違反槍砲彈藥刀械管制條例案件，經本院判處有
    期徒刑二月確定，於八十九年九月十四日執行完畢。詎甲○○前又因施用毒品案
    件，迭經本院裁定送觀察、勒戒後，均無繼續施用毒品之傾向，經台灣苗栗地方
    法院檢察署檢察官分別於八十八年四月三十日、八十八年八月十二日，分別以八
    十八年度偵字第二０五八號、第三八二一為不起訴處分確定。嗣又因施用毒品案
    件，經本院以八十八年度毒聲字第一四九八號裁定送觀察、勒戒後，認有繼續施
    用傾向，經本院於八十九年一月二十八日，以八十九年度苗簡字第二七號判決判
    處有期徒刑四月確定。詎其於停止戒治付保護管束期間又基於概括犯意，自上開
    停止戒治付保護管束出所後之八十九年十月九日往前回溯九十六小時內之某時起
    至八十九年十一月八日往前回溯九十六小時內之某時止，連續在苗栗縣後龍鎮○
    ○里○○街二０七之六號之住處及苗栗縣某朋友住處施用第二級毒品安非他命多
    次，嗣於八十九年十月九日、同年十月二十六日及同年十一月八日分別因甲○○
    至臺灣苗栗地方法院檢察署採尿送驗而知悉。
二、案經台灣苗栗地方法院檢察署檢察官自動檢舉偵查起訴。
    理  由
一、訊據被告甲○○除坦承伊僅於保護管束期間真正施用安非他命僅有一次之事實外
    ，惟矢口否認有其他施用安非他命之犯行，辯稱尿液報告之所以會有安非他命陽
    性反應，可能係因在房間內朋友施用安非他命的關係，伊才吸到云云，惟查右開
    事實，業經被告於本院審理時自白其有施用一次不諱，且其排放尿液分別送經私
    立中山醫學院附設孫中山先生紀念醫院藥物濫用檢測中心檢驗結果均呈甲基安非
    他命陽性反應，有該中心出示之尿液檢驗成績書三紙附卷可稽，又按諸吸入含有
    甲基安非他命或煙毒品之二手煙，在文獻上雖尚無能否由尿液中檢驗出甲基安非
    他命或煙毒反應研究報告，然按本局檢驗甲基安非他命或煙毒案件經驗研判，若
    非長時間與吸毒者直接相向且存心大量吸入吸毒者所呼出之煙氣，以二手煙中可
    能存在之低劑量甲基安非他命或煙毒，應不致在尿液中檢驗出甲基安非他命或煙
    毒反應；此有法務部調查局第六處八十四年三月三十一日（八四）發技一字第八
    四０二三一五四號函附卷可稽，則依上說明，堪認被告於前揭時日確有施用安非
    他命多次之事實，其空言否認，核屬圖卸之詞，不足採信。又被告前因施用毒品
    案件，迭經本院裁定送觀察、勒戒後，均無繼續施用毒品之傾向，經台灣苗栗地
    方法院檢察署檢察官分別於八十八年四月三十日、八十八年八月十二日，分別以
    八十八年度偵字第二０五八號、第三八二一為不起訴處分確定。嗣又因施用毒品
    案件，經本院以八十八年度毒聲字第一四九八號裁定送觀察、勒戒後，認有繼續
    施用傾向，經本院於八十九年一月二十八日，以八十九年度苗簡字第二七號判決
    判處有期徒刑四月確定，分別有不起訴處分書二份及判決書乙份在卷足憑，其三
    犯以上施用毒品，罪證明確，應予依法論科。
二、核被告甲○○所為，係犯毒品危害防制條例第十條第二項之施用第二級毒品罪。
    其持有毒品之低度行為，應為施用之高度行為所吸收不另論罪。又其多次施用毒
    品行為，時間密接、犯罪構成要件相同，顯係基於概括犯意為之，應依連續犯規
    定論處，並加重其刑。被告有事實欄所載論罪科刑執行情形，有台灣高等法院檢
    察署刑案紀錄簡覆表在卷可稽，其受有期徒刑執行完畢後，五年以內再犯本件有
    期徒刑以上之罪，為累犯，應依刑法第四十七條規定加重其刑。爰審酌被告施用
    毒品限於自殘，未傷及他人，動機係因自制力薄弱，手段平和，犯後雖未全部坦
    承犯行，惟已表示願意戒毒之決心等一切情狀，量處如主文所示之刑，以資儆懲
    。
據上論斷，應依刑事訴訟法第二百九十九條第一項前段，毒品危害防制條例第十條第
二項，刑法第十一條前段、第五十六條、第四十七條，判決如主文。
本案經檢察官黃智勇到庭執行職務
中      華      民      國    九十      年      五      月     十四     日
                                      臺灣苗栗地方法院刑事第一庭
                                              法  官  林  靜  雯
右正本證明與原本無異。
如不服本判決，應於判決送達後十日內向本院提出上訴狀( 應附繕本 )，上訴於臺灣
高等法院台中分院。
                                              書記官  歐  明  秀
中      華      民      國    九十      年      五      月     十四     日


司法院資訊處製作；財團法人民間司法改革基金會備份。
